臺灣士林地方法院民事簡易判決
                                 110年度士簡字第1722號
原      告  許書銘
被      告  林南易
上列當事人間請求侵權行為損害賠償事件，於中華民國110年12
月22日言詞辯論終結，本院判決如下︰
    主  文
被告應給付原告新臺幣參萬元，及自民國一百一十年九月二十九
日起至清償日止，按年息百分之五計算之利息。
原告其餘之訴駁回。
訴訟費用新臺幣伍仟肆佰元，其中新臺幣參佰貳拾肆元由被告負
擔，其餘新臺幣伍仟零柒拾陸元由原告負擔。
本判決原告勝訴部分得假執行，但被告以新臺幣參萬元為原告預
供擔保後，得免為假執行。
    事實及理由
一、原告主張：兩造同為新北市○○區○○路0段00號躍淡水社區住
    戶，雙方前因社區管理事宜互有齟齬，被告竟意圖散布於眾
    ，基於加重誹謗之犯意，接續於民國109年6月30日15時52分
    許，在不詳地點，上網在行動通訊軟體LINE之「躍淡水第四
    屆委員會」之群組，使用名稱「林南易」，刊登「哇，這個
    敗類許書銘做工人都死了」等文字內容，足以毀損原告之名
    譽。被告復承前犯意，接續於109年7月13日20時20分許，在
    上開「躍淡水第四屆委員會」群組，使用名稱「林南易」，
    刊登：「各位各位: 小心許書銘，如果他要向各位借錢，千
    萬不要借，我認為是詐騙。因為他之前要向我借300萬，然
    後利息要給我18%，嚇死我了，一聽也知道是詐騙。各位千
    萬別借他錢」等文字內容，傳送足以毀損原告之名譽，嚴重
    損害原告在社區之良好形象，並造成原告公司商譽嚴重受損
    ，原告為此請求新臺幣（下同）50萬元之精神慰撫金，爰依
    侵權行為之法律關係起訴請求被告賠償損害，並聲明：被告
    應給付原告50萬元，及自支付命令送達翌日起至清償日止，
    按年息百分之5計算之利息。
二、被告則以：原告確有向被告借錢，只是被告沒有錄下來而已
    ，且原告確實對被告恐嚇及妨礙名譽，一直累犯，被告才能
    提告，而且原告謊話連篇，訴外人胡舜評並非其配偶，只是
    同居人而已，胡舜評求助心理醫師和被告沒有關係，而且被
    告刑事部分已經判處2萬元易科罰金，被告認為不需再判損
    害賠償予原告等語，資為抗辯。並聲明：原告之訴駁回，如
    受不利判決，願供擔保免予假執行。
三、得心證之理由：
  ㈠本件原告所主張之被告於上開時、地，因前述侵權行為而涉
    犯刑事妨害名譽罪嫌，經檢察官起訴後，業經本院以110年
    度審簡字第50號刑事簡易判決判處被告拘役20日確定，此有
    該案刑事簡易判決1份在卷可佐，堪認原告前開主張為真實
    。被告雖辯稱：原告確實有向被告借錢，只是被告沒有錄下
    來而已，且被告刑事部分已經判處2萬元之易科罰金，被告
    認為不需再判損害賠償給原告云云。然觀諸被告在通訊軟體
    LINE「躍淡水第四屆委員會」群組內所刊登內容，均係以毀
    損原告名譽之話語，並非對可受公評之事發表客觀、理性之
    評論方式，既非適當，更難認係出於善意，被告於不特定多
    數人得以共見共聞之通訊軟體LINE群組內以前述具有負面評
    價之貶抑言詞描述原告，意欲指摘原告品格低劣，已足使原
    告在社會上之評價受到貶損，縱認其尚有表示自身立場或表
    述個人意見之意思，亦已淪為以抽象謾罵、情緒性之人身攻
    擊或刻意以詆毀個人名譽方式而為之，自不受言論自由之保
    障，被告前開所辯，恐屬無由，故原告依侵權行為之法律關
    係請求被告負侵權行為損害賠償責任，於法當屬有據。
  ㈡按因故意或過失，不法侵害他人之權利者，負損害賠償責任
    ；不法侵害他人之身體、健康、名譽、自由、信用、隱私、
    貞操，或不法侵害其他人格法益而情節重大者，被害人雖非
    財產上之損害，亦得請求賠償相當之金額，民法第184 條第
    1項前段、第195條第1項前段分別定有明文。本件被告故意
    不法侵害原告之名譽，已如前述，揆諸前揭法律規定，原告
    自得請求被告賠償其非財產上之損害。本院審酌被告侵害原
    告之名譽權，兼衡原告為57年出生，名下有汽車、動產及不
    動產，被告為68年出生，名下有汽車、動產及不動產各情，
    有本院調取兩造之稅務電子閘門財產所得調件明細表在卷可
    稽，並考量兩造身份、地位及經濟能力、被告之加害程度等
    一切情狀，認為原告就被告前揭誹謗行為請求精神上之損害
    賠償3萬元，應屬合理。
四、從而，原告依侵權行為法律關係訴請被告給付原告3萬元，
    及自支付命令送達翌日（即110年9月29日）起至清償日止，
    按年息百分之5計算之利息，為有理由，應予准許。逾此部
    分之請求，為無理由，應予駁回。
五、本件係就民事訴訟法第427條第1項適用簡易程序所為被告部
    分敗訴之判決，依同法第389條第1項第3款規定，應依職權
    就原告勝訴部分宣告假執行，並依被告聲請併予諭知如被告
    以主文第4項後段所示之金額為原告預供擔保，得免為假執
    行。另依職權確定訴訟費用額為5,400元（第一審裁判費）
    ，其中324元應由被告負擔，其餘5,076元由原告負擔。
中　　華　　民　　國　　111 　年　　 1　　月　　 5　　日
                  士林簡易庭法  官  莊明達
上列正本係照原本作成。
如不服本判決，應於判決送達後20日內，向本院提出上訴狀並應
記載上訴理由，如於本判決宣示後送達前提起上訴者，應於判決
送達後20日內補提上訴理由書（須附繕本）。
中　　華　　民　　國　  111 　年　   1　  月　　 5    日
                            書記官  王淳平